【裁判字號】    88,易,1130
【裁判日期】    890321
【裁判案由】    竊盜
【裁判全文】
臺灣雲林地方法院刑事判決
    公  訴  人  臺灣雲林地方法院檢察署檢察官
    被      告  甲○○
右列被告因竊盜案件，經檢察官提起公訴（八十八年度偵字第五三一九號），本院判
決如左：
    主  文
甲○○無罪。
    理  由
一、公訴意旨略以：被告甲○○意圖為自己不法之所有，於八十八年十月八日凌晨零
    時，侵入丁○○在雲林縣林內鄉烏塗村瑞和一號工廠內，已著手行竊之際，為丁
    ○○報警查獲而未得手，因認被告犯有刑法第三百二十一條第二項、第一項第一
    款之竊盜罪嫌。並以被告無故侵入上開建築物，且其停車地點與侵入之處所相距
    達一公里之遙，不可能為如而行走一公里路，且經人發現後，更無躲藏之理，
    違反經驗法則，而為被告有罪之論據。
二、訊據被告甲○○否認意圖為自己不法所有而行竊，並辯稱：伊當天是到田中找朋
    友深夜回家，途經雲林縣林內鄉烏塗村瑞和一號工廠前，因為所駕駛之小貨車輪
    胎破裂及為了上所，而停車在工廠門口，並進入工廠大門右側之廢棄辦工室
    所內如，之後有人來查看，由於伊有施用毒品情形，一時害怕被查獲才躲起來
    等語。本件被告於右揭時地，進入夜間無人看守之工廠內，不久因有人查看而躲
    起來被查獲之事實，為被告甲○○所承認，並經被害人丁○○及證人丙○○、乙
    ○○證述屬實，固屬實在。故本件之徵結在於被告是否有竊盜之主觀犯意及已否
    手於竊盜罪之犯罪構成要件之實行。查：(一)被告停車之地點係在雲林縣林內鄉
    烏塗村瑞和一號工廠前，非如公訴人所指與侵入之處所距離一公里，除經被告供
    明在卷外，並據上述被害人及二名證人證述無訛，且有現場照片六張附卷可稽。
    公訴人謂被告不可能車停在一公里之遙，而步行一公里路如，顯有誤會。(二)被
    告自警訊以還，一直否認入內行竊，而被害人及上述證人於警訊及審理中，亦僅
    證明被告私自進入夜間無人看守之工廠內，未曾陳述辦公室內之物品有被翻動或
    失竊的情形。(三)據被害人稱：被告侵入伊之工廠大門右側之辦公室，已經很久沒
    有使用，只存放些舊雜物並無值錢的東西。證人即警員乙○○證稱：後來在浴室
    內發現一雙拖鞋，似剛穿過，並發現所旁之洗臉槽上面放著一支螺絲起子及行
    動電話，後來在隔壁的儲藏室找到躲藏的被告。從被告之行動電話及拖鞋放在儲
    藏室，足見被告當時確有如情形，因聽到有人來查看，一時心慌而躲在儲藏室
    。又被告確有施用毒品，曾於八十八年四月二十二日及八十八年十一月二十二日
    二次，被本院裁定觀察勒戒之情形，亦有其前科表附卷足憑。其被裁定觀察勒戒
    之日期，在本件案發日期之前後，是以被告所辯是因自己有施用毒品習慣，怕被
    查獲而躲藏，尚堪採信。至於被害人及證人謂有看到一支起子，但因為未查扣，
    故無法被證實。綜上事證，雖被告私自進入辦公室如，值得非議（侵入建築物
    部分，未經合法告訴），但並無足夠之證據足以證明被告有竊盜之主觀犯意，及
    已手於竊盜犯罪構成要件事實之實施，自難遽予論處被告竊盜罪責，故而為無
    罪之諭知。
三、據上論斷，應依刑事訴訟法第三百零一條第一項，判決如主文。
中      華      民      國      八十九      年      三    月    二十一  日
                                             法  官  康  樹  正
右正本證明與原本無異。
如不服本判決，應於判決送達後十日內向本院提出上訴狀( 應附繕本 )。
                                             書記官  劉  鴻  成
中      華      民      國      八十九      年      三    月    二十一  日
刑法第三百二十一條
犯竊盜罪而有左列情形之一者，處六月以上五年以下有期徒刑：
一、於夜間侵入住宅或有人居住之建築物、船艦，或隱匿其內而犯之者。
二、毀越門扇、牆垣或其他安全設備而犯之者。
三、攜帶兇器而犯之者。
四、結夥三人以上而犯之者。
五、乘火災、水災或其他災害之際而犯之者。
六、在車站或埠頭而犯之者。
前項之未遂犯罰之。


司法院資訊處製作；財團法人民間司法改革基金會備份。
